---
title: "Plano Analítico para Classificação estatística de deputados federais como bancada evangélica"
subtitle: 'DOCUMENTO: SAP-2021-012-JG-v01'
author: '**De:** Felipe Figueiredo **Para:** Josir Gomes'
date: '**Data:** yyyy-mm-dd'
output:
  html_document:
    fig_caption: yes
    fig_height: 6
    fig_width: 6
    keep_md: yes
    number_sections: yes
    toc: yes
  pdf_document:
    number_sections: yes
    toc: yes
  word_document:
    fig_caption: yes
    fig_height: 6
    fig_width: 6
    reference_docx: misc/style_SAP_pt.docx
    toc: yes
toc-title: "Sumário"
---

```{r setup, include=FALSE}
knitr::opts_chunk$set(echo = FALSE)
knitr::opts_knit$set(root.dir = normalizePath(".."))
options(scipen = 999)
library(pander)
library(knitr)
library(philsfmisc)
panderOptions('table.style', 'rmarkdown')
panderOptions('table.split.table', 160)
```

---

**Histórico do documento**

```{r history}
Version <- c("01")
Changes <- c("Versão inicial")
history <- cbind(Version, Changes)
colnames(history) <- c("Versão", "Alterações")
# pander(history, split.cells = 70)
kable(history)
```

---

# Lista de abreviaturas

- AIC: Criterio de informaçao de Akaike (do inglês, *Akaike's Information Criterion*)
- d: tamanho de efeito D de Cohen
- DP: Desvio padrão
- IIQ: Intervalo Interquartílico

# Introdução

## Contexto

Aplicar método de seleção estatística ou redução dimensional de variáveis para selecionar as variáveis que têm maior contribuição na explicação da variância observada nos dados, e ajustar modelo de regressão logística para quantificar os efeitos das variáveis incluídas no modelo final.

## Objetivos

Quantificação do efeito do número de votos, doações recebidas e outras características de deputados federais na classificação como pertencendo à bancada evangélica.

## Hipóteses

Deputados federais da bancada evangélica que foram eleitos em 2018 podem ser identificados com base nas doações recebidas durante o mandato, número de votos recebidos e outras características.

# Dados

```{r cleaning, include=FALSE}
source("scripts/input.R", encoding = 'UTF-8')
```

## Dados brutos

## Tabela de dados analíticos

Todas as variáveis da tabela de dados analíticos foram identificadas de acordo com as descrições das variáveis, e os valores foram identificados de acordo com o dicionário de dados providenciado.
Estas identificações possibilitarão a criação de tabelas de resultados com qualidade de produção final.

Depois dos procedimentos de limpeza e seleção `r ncol(analytical)` variáveis foram incluídas na análise com `r nrow(analytical)` observações.
A Tabela 1 mostra a estrutura dos dados analíticos.

```{r analytical data}
analytical_mockup %>%
  pander(caption = "**Tabela 1** Estrutura da tabela de dados analíticos após seleção e limpeza das variáveis.")
```

A tabela de dados analíticos serão disponibilizados na versão privada do relatório, e serão omitidas da versão pública do relatório.

# Variáveis do estudo

## Desfechos primário e secundários

O desfecho primário está definido como a classificação entre deputados da bancada evangélica e outros deputados.

## Covariáveis

As seguintes características dos deputados federais serão consideradas para inclusão na análise: Número de vortos recebidos, posicionamento político, capilaridade e receitas oriundas das fontes disponíveis (partido, própria, indústria, setor de infra-estrutura, comércio, serviços e instituições financeiras).
As seguintes características dos partidos serão consideradas para inclusão na análise: partido (sigla), decil do número de deputados eleitos e decil do número de filiados.

# Métodos estatísticos

## Análises estatísticas

### Análise descritiva

As características dos deputados serão descritas, por estado, como
média (DP)
<!-- mediana (IIQ) -->
ou frequência e proporção (%),
conforme apropriado.
As distribuições serão sumarizadas em tabelas e visualizadas em gráficos exploratórios

### Análise inferencial

<!-- Todas as comparações entre os grupos serão avaliadas como análises univariadas. -->
<!-- Variáveis contínuas serão comparadas entre os grupos com o -->
<!-- teste t de grupos independentes com a correção de Welch. -->
<!-- teste t pareado com a correção de Welch. -->
<!-- teste de Wilcoxon. -->
<!-- Diferenças nas distribuições de variáveis categóricas serão avaliadas com o teste -->
<!-- exato de Fisher. -->
<!-- qui-quadrado. -->
<!-- McNemar. -->

As inferências serão baseados no modelo de regressão binomial (cf. seção 5.1.3).

### Modelagem estatística

A classificação dos deputados como pertencendo ou não à bancada evangélica foi estabelecida por métodos extrâneos aos dados.
Como o desfecho primário é uma variável binária será criado um modelo de regressão logística para quantificar a contribuição das variáveis disponíveis para explicar a associação com a classificação.
Não serão incluídos efeitos de interação entre as variáveis.

A técnica de seleção estatística de variáveis "para a frente" (*stepwise forward-selection*) para reduzir o número de variáveis que contribuam para a análise.
Será usado o critério de p<0,20 para inclusão no modelo multivariado.
Os modelos intermediários criados serão comparados com o AIC.

## Significância e Intervalos de Confiança

Todas as análises serão realizadas ao nível de significância de 5%.
Todos os testes de hipóteses e intervalos de confiança calculados serão
bicaudais.
<!-- unicaudais à esquerda. -->
<!-- unicaudais à direita. -->

## Tamanho da amostra e Poder

```{r}
# n <- analytical %>%
#   count(group) %>%
#   pull(n)
# n1 <- n[1]
# n2 <- n[2]
# total <- sum(n)
# d <- pwr::pwr.t2n.test(n1 = n1, n2 = n2, power = .8, sig.level = .05)$d %>%
#   format.float()
# d <- pwr::pwr.t.test(n = total/2, power = .8, sig.level = .05)$d %>%
#   format.float()
```

N/A

## Softwares utilizados

Esta análise será realizada utilizando-se o software `R` versão `r getRversion()`.

<!-- # Resultados -->

# Exceções e Observações

<!-- # Conclusões -->

# Referências

- **SAR-2021-012-JG-v01** -- Quantificação do efeito do número de votos, verba de doação e outras características na explicação da classificação de bancada evangélica vs outros.
<!-- - Cohen, J. (1988). Statistical power analysis for the behavioral sciences (2nd Ed.). New York: Routledge. -->

# Apêndice

## Disponibilidade

Tanto este plano analítico como o relatório correspondente (**SAR-2021-012-JG-v01**) podem ser obtidos no seguinte endereço:

https://github.com/philsf-biostat/SAR-2021-012-JG/

